# 未抵扣完的进项税

提问人：cathleen75 时间：2014-02-10 21:45:52
公司要注销了，未抵扣完的进项税要这么处理啊？
非常感谢！

回答人：chenyiwei
根据《关于增值税若干政策的通知》（财税[2005]165号）第六条：一般纳税人注销或被取消辅导期一般纳税人资格，转为小规模纳税人时，其存货不作进项税额转出处理，其留抵税额也不予以退税。 因此，如果确定企业将要注销，且其留抵进项税额在注销前将无法获得足够多的销项税额用于抵扣，也不能转移到其他企业继续抵扣的，则应将留抵税额所构成的“其他流动资产”予以转销（计入清算损益），至少应对其计提减值准备。